臺灣高等法院民事判決
109年度重上字第617號
上  訴  人  台灣電力股份有限公司桃園區營業處

法定代理人  楊顯輝  
訴訟代理人  戴明光  
            呂宗達律師
            曾煜騰律師
            鄭育霜律師
被上訴人    李瑞龍  

            張生富  

上  1  人
訴訟代理人  林宗竭律師
            蔡頤奕律師

上列當事人間請求損害賠償事件，上訴人對於中華民國109年6月
17日臺灣桃園地方法院109年度重訴字第116號第一審判決，提起
上訴，並為訴之變更，本院於110年1月12日言詞辯論終結，判決
如下：
    主  文
一、原判決（除變更部分外）關於駁回上訴人後開第二項之訴及
    該部分假執行之聲請，暨該訴訟費用負擔之裁判，均廢棄。
二、被上訴人李瑞龍應再給付上訴人新臺幣參佰參拾陸萬伍仟壹
    佰捌拾元，及自民國一０八年九月二十二日起至清償日止，
    按週年利率百分之五計算之利息。
三、上訴人變更之訴及其假執行之聲請均駁回。
四、廢棄部分之第一審訴訟費用及第二審上訴訴訟費用，均由被
    上訴人李瑞龍負擔。變更之訴訴訟費用由上訴人負擔。
五、本判決第二項所命給付得假執行。
    事實及理由
壹、程序事項：
一、民事訴訟法第40條第3項規定：非法人之團體，設有代表人
    或管理人者，有當事人能力。又非法人團體，必須由多數人
    所組成，並須有一定之組織、名稱、目的、事務所或營業所
    、獨立之財產及設有對外代表團體之管理人或代表人，始足
    當之。本件上訴人係台灣電力股份有限公司（下稱台電公司
    ）之分支機構，有一定名稱、目的、營業所，並有獨立財產
    及代表人，符合前述非法人團體要件，應認上訴人具有當事
    人能力。
二、民事訴訟法第175條第1項規定：第168條至第172條及前條所
    定之承受訴訟人，於得為承受訴訟時，應即為承受之聲明。
    上訴人法定代理人原為張以諾，嗣於民國109年12月31日變
    更為楊顯輝，楊顯輝隨即於110年1月12日以上訴人法定代理
    人之名義，具狀向本院聲明承受訴訟，有民事聲明承受訴訟
    狀及台電公司桃園區營業處處長任免函可按（本院卷第355
    至357頁），核符規定，應予准許。
三、按刑事附帶民事訴訟，經刑事庭依刑事訴訟法第504條第1項
    規定裁定移送於同院民事庭後，民事庭如認其不符同法第48
    7條第1項規定之要件時，應許原告得繳納裁判費，以補正起
    訴程式之欠缺(最高法院108年度台抗大字第953號大法庭裁
    定參照）。次按在第二審為訴之變更，非經他造同意，不得
    為之。但請求之基礎事實同一、減縮應受判決事項之聲明者
    ，不在此限，民事訴訟法第446條第1項但書、第255條第1項
    但書第2款、第3款分別定有明文。經查：
(一)上訴人於被上訴人李瑞龍被訴竊盜罪之刑事訴訟程序中，提
    起刑事附帶民事訴訟，主張被上訴人2人為共同侵權行為人
    ，依民法第184條第1項前段、後段、第2項規定，請求判命
    張生富應與李瑞龍負連帶責任等語（原審108年度審重附民
    字第12號卷〈下稱審重附民卷〉第5至8頁）；因張生富是否為
    依民法應負賠償責任之人，非上訴人所能預測，不應由其承
    受未能正確預測法院見解之風險，故於原審刑事庭判決李瑞
    龍有罪而以案情繁雜為由裁定移送民事庭之情形，亦有足使
    上訴人產生其附帶提起之民事訴訟為合法之信賴外觀，倘上
    訴人之請求權罹於消滅時效後，法院始以其附帶民事訴訟不
    合法裁定駁回，無異令上訴人承擔法院誤為移送或審理延宕
    所生之不利益，對其難謂公平，應允其有補正之機會。是以
    ，就上訴人對張生富所為原不符合刑事訴訟法第487條第1項
    所定要件之附帶民事訴訟，為兼顧上訴人之程序利益、實體
    利益及紛爭一次解決之訴訟經濟，宜允由上訴人繳納裁判費
    後，由民事法院審理，而依一般民事訴訟程序解決其紛爭。
(二)茲上訴人於本院審理中，就其對張生富之訴部分，變更依其
    與張生富間之消費性電力服務契約（下稱系爭供電契約）、
    電業法第56條、違規用電處理規則第6條、屬系爭供電契約
    一部之108年2月18日修正前台電公司營業規則（下稱系爭營
    業規則）第95條第2項、第96條，及系爭營業規則之施行法
    第139條、第145條規定為請求（本院卷第58至61頁、第121
    頁），係請求權基礎之變更，其變更之訴與原訴之社會基礎
    事實同一，上訴人亦已就變更之訴補正裁判費（本院卷第22
    3頁），揆諸前揭大法庭裁定意旨，應認上訴人所為訴之變
    更，核符規定，應予准許。至上訴人原訴關於依侵權行為規
    定請求張生富負真正連帶賠償責任之聲明，因訴之變更而失
    效，本院關於上訴人與張生富間之訴訟，應專就變更之新訴
    為裁判。
(三)上訴人於原審主張李瑞龍與張生富為共同侵權行為人，應連
    帶負侵權行為損害賠償責任等語（原審卷第60頁）。原審判
    決駁回上訴人關於張生富之請求，上訴人就此敗訴部分上訴
    後，於本院審理中就其原主張張生富應與李瑞龍間負連帶責
    任部分，變更為請求張生富應與侵權行為賠償義務人李瑞龍
    負不真正連帶責任等語（本院卷第58頁、第120頁），核係
    應受判決事項聲明之減縮，核符規定，應予准許。
貳、實體事項：　　
一、上訴人主張：
(一)張生富為門牌桃園市○○區○○○路000號2樓房屋（下稱系爭房
    屋）之共有人，前於105年1月5日向伊申請繼受已設置在系
    爭房屋之電號00-00-0000-00-0號電表（下稱系爭電表）使
    用，伊與張生富即成立系爭供電契約，由伊提供電力服務予
    張生富。惟張生富於107年5月31日將系爭房屋出租李瑞龍使
    用，李瑞龍竟於同年6月15日，以不詳工具在伊裝設在系爭
    電表之外線接戶點電源處，私接125釐米平方之導線3條（下
    稱系爭私線），再以鑿牆穿孔方式將系爭私線接入房屋內部
    ，供其擺放屋內之電腦、排風扇等用電設備使用而為竊電行
    為，直至系爭房屋於107年11月22日下午3時因用電量過大引
    發電線走火後，伊始查悉李瑞龍之竊電犯行。李瑞龍所犯刑
    法竊取電能罪責，係違反保護他人之法律，致伊受有短收電
    費新臺幣（下同）610萬7878元損害，構成侵權行為，原審
    判命李瑞龍給付伊274萬1698元本息，尚有不足。爰依民法
    第184條第1項前段、後段及第2項規定，求為判命李瑞龍應
    再給付伊336萬5180元，及自刑事附帶民事訴訟起訴狀（下
    稱附民起訴狀）繕本送達翌日起至清償日止，按週年利率5％
    計算之利息。　
(二)張生富就其申請之用電，雖可自由決定係供自己或他人使用
    ，亦可自由決定其用途，惟系爭供電契約已按危險負擔原則
    ，將用戶或非用戶違規用電應受追償電費之責任，歸由用戶
    負擔，縱張生富非實際違規用電之人，亦應依約負擔非用戶
    之追償電費責任；且系爭營業規則屬系爭供電契約內容之一
    部，此觀張生富申請電表過戶時所簽過戶登記單（下稱系爭
    登記單）已記載「本人經審閱消費性用電服務契約、貴公司
    營業規則及電價表3日以上，願接受下列地址用電之權利與
    義務，並依其相關約定用電，請惠予過戶」即明，張生富使
    用伊所供電力服務時，自應遵守系爭營業規則之規定，本件
    李瑞龍竊電之不當用電情事，既發生在張生富出租系爭房屋
    給李瑞龍之期間，伊就因此所生短收電費610萬7878元之損
    害，自得向張生富追償。為此，爰變更之訴依電業法第56條
    、違規用電處理規則第6條、系爭營業規則第95條第2項、第
    96條、第97條，及該規則之施行細則第139條、第145條規定
    ，請求張生富如數賠償伊610萬7878元本息；且張生富依契
    約所負賠償義務及李瑞龍依侵權行為規定所負賠償義務，對
    伊各負同一目的之全部給付義務，成立不真正連帶債務關係
    ，如任1人為給付時，另1人於其給付範圍內免給付責任等語
    （原審判命李瑞龍應給付上訴人274萬2698元本息，未據李
    瑞龍就敗訴部分上訴聲明不服，非本院審理範圍；又上訴人
    就原審駁回其依侵權行為規定請求張生富連帶給付610萬787
    8元本息部分上訴後，已為訴之變更，就其對張生富所提變
    更前之訴，既經合法變更而不再主張，茲不贅）。
二、被上訴人方面：
(一)李瑞龍陳明對上訴人主張之事實不爭執，並就上訴人之請求
    予以認諾，同意按上訴人請求再給付之金額給付等語。
(二)張生富抗辯略以：上訴人以提供電力服務為業，為消費者保
    護法（下稱消保法）所稱企業經營者，其預先制訂之消費性
    用電服務契約（下稱用電服務契約）及拘束用電人權益之營
    業規章，縱屬契約之一部，惟伊向上訴人申辦系爭電表過戶
    時，事實上未給予3日合理審閱期間，即於當日辦理過戶完
    畢，對伊實屬不公，上訴人所為已違反消保法第11-1條規定
    ，故系爭營業規則第95至97條規定，應不構成系爭供電契約
    之內容，對伊不生效力。如認系爭營業規則得拘束伊，惟李
    瑞龍是以私接外線方式，連接設置在房屋外部由上訴人負責
    管理維護之外線接戶點電源處竊電，未通過系爭電表之內線
    ，依系爭營業規則第53條、第54條及用電服務契約第6條，
    該外線接戶點電源應由上訴人負管理維護責任，其因李瑞龍
    竊電所受之損害，自應逕向李瑞龍求償，與伊無涉。退步言
    之，縱認伊就李瑞龍竊電所致損害應負契約上賠償義務，惟
    上訴人所受損害，僅刑事判決所認定171萬4186元，並非610
    萬7878元，且上訴人之巡查員本可從系爭房屋外部，一望即
    知李瑞龍是以私線擅接外線接戶點電源處竊電，竟疏未發現
    此情，足認上訴人損害之發生或擴大，乃其巡查員未翔實檢
    視屋外電纜有無遭私接電線之過失所致，上訴人之使用人（
    即巡查員）與有過失，請法院依民法第217條規定，就伊應
    賠償金額降低至按1成責任比例計算，其餘應由上訴人自行
    負擔等語。
三、原審判決李瑞龍應給付上訴人274萬2698元本息，並駁回上
    訴人請求李瑞龍給付逾274萬2698元本息但未逾610萬7878元
    本息部分，及駁回其依侵權行為規定請求張生富連帶賠償61
    0萬7878元本息部分。上訴人就敗訴部分全部上訴後，於本
    院就其請求張生富連帶給付金錢本息部分為訴之變更。上訴
    人之聲明：㈠原判決關於駁回上訴人後開第二項之訴，及其
    假執行之聲請，暨該訴訟費用負擔之裁判，均廢棄。㈡李瑞
    龍應再給付上訴人336萬5180元，及自附民起訴狀繕本送達
    翌日起至清償日止，按週年利率5％計算之利息。㈢（變更）
    張生富應給付上訴人610萬7878元，及自附民起訴狀繕本送
    達翌日起至清償日止，按週年利率5%計算之利息。㈣張生富
    、李瑞龍中任一人於610萬7878元之範圍內為一部或全部給
    付者，其餘人在給付範圍內同免給付責任。㈤願供擔保，請
    准宣告假執行。張生富之答辯聲明：㈠變更之訴駁回。㈡如受
    不利之判決，願供擔保，請准宣告免為假執行。李瑞龍之答
    辯聲明：同意給付。
四、下列事項為兩造所不爭執，應可信為真實（本院卷第266至2
    67頁）：
(一)張生富為系爭房屋之共有人。
(二)李瑞龍透過訴外人陳啟達、謝志明，於107年5月31日起，向
    張生富承租系爭房屋，租期約定自107年6月15日起至110年6
    月14日止。
(三)李瑞龍於107年6月15日起，在系爭房屋外以不詳工具由上訴
    人之外線，連結接戶點電線，連接系爭私線，引接電源至系
    爭房屋內，供屋內電腦、排風扇等設備使用，以此方式竊電
    。
(四)後因系爭房屋用電量過大，於107年11月22日下午3時引發電
    線走火，經警方及上訴人所屬稽查員在系爭房屋外查獲李瑞
    龍所為竊電行為；李瑞龍所涉竊電行為，業經刑事判決判處
    有期徒刑5月，如易科罰金，以1000元折算1日確定。
(五)張生富與上訴人間有系爭供電契約存在，並使用外接電號00
    00-00-00000號電表（同門牌1樓房屋），及系爭電表（系爭
    房屋）。
五、按當事人於言詞辯論時為訴訟標的之認諾者，應本於其認諾
    為該當事人敗訴之判決，民事訴訟法第384 條定有明文。查
    上訴人依民法第184條第2項規定，請求李瑞龍應再給付其33
    6萬5180元，及自附民起訴狀繕本送達翌日起至清償日止，
    按週年利率5％計算之利息乙節，既為李瑞龍於言詞辯論時全
    部認諾（本院卷第322頁），揆諸上揭規定，本院自應為李
    瑞龍敗訴之判決。而上訴人附民起訴狀繕本係於108年9月11
    日寄存送達李瑞龍，於同月21日生效，有原審送達回證可按
    （原審108年度重附民字第42號卷第7頁），李瑞龍受催告後
    ，迄未清償，已為給付遲延，是上訴人主張依前開規定，得
    請求李瑞龍再給付336萬5180元，及自108年9月22日起至清
    償日止，按週年利率5％計算之利息，為有理由，應予准許。
    又本院認上訴人對李瑞龍確有侵權行為損害賠償請求權，業
    如前述，因上訴人所提起之訴為選擇合併之訴，本院得擇一
    為上訴人勝訴之判決，則關於上訴人依民法第184條第1項前
    段、後段規定請求李瑞龍賠償有無理由部分，即無再予論斷
    之必要，併予敘明。
六、上訴人變更之訴所指張生富出租系爭房屋給李瑞龍使用後，
    疏於阻止李瑞龍竊電，致其受有短收電費之損害，其得依系
    爭供電契約、電業法第56條、違規用電處理規則第6條、系
    爭營業規則第95條第2項、第96條、第97條及前開規則之施
    行法第139條、第145條規定，向張生富追償其所受損害610
    萬7878元本息，並應與李瑞龍負不真正連帶賠償義務等語，
    則為張生富所否認，並以前詞置辯。是本件爭點厥為：上訴
    人變更之訴，依其與張生富間之供電契約，請求張生富賠償
    610萬7878元本息，並負不真正連帶賠償義務，有無理由？
    茲判斷如下：
(一)「定型化契約條款」係指企業經營者為與多數消費者訂立同
    類契約之用，所提出預先擬定之契約條款；不限於書面，其
    以放映字幕、張貼、牌示、網際網路、或其他方法表示者，
    亦屬之。「定型化契約」指以企業經營者提出之定型化契約
    條款作為契約內容之全部或一部而訂立之契約。企業經營者
    與消費者訂立定型化契約前，應有30日以內之合理期間，供
    消費者審閱全部條款內容。企業經營者以定型化契約條款使
    消費者拋棄前項權利者，無效。違反第1項規定者，其條款
    不構成契約之內容。但消費者得主張該條款仍構成契約之內
    容。另企業經營者應向消費者明示定型化契約條款之內容；
    明示其內容顯有困難者，應以顯著之方式，公告其內容，並
    經消費者同意者，該條款即為契約之內容。而企業經營者與
    消費者訂立定型化契約，主張符合本節規定之事實者，就其
    事實負舉證責任。消保法第2條第7款、第9款、第11-1條第1
    項及第3項、第13條第1項、第17-1條分別定有明文。揆之消
    保法第11條規定之立法意旨，乃為維護消費者知的權利，使
    其於訂立定型化契約前，有充分了解定型化契約條款之機會
    ，且為確保消費者之契約審閱權，明定企業經營者未提供合
    理「審閱期間」之法律效果。查上訴人為從事電業法所核准
    發電業、輸配電業及售電業之國營事業，此為公眾週知之事
    ，無庸另為舉證；又上訴人提出與用電客戶間所簽用電服務
    契約，其第1行已印妥「本契約於中華民國○年○月○日經消費
    者攜回審閱3日」文字（本院卷第210頁），而其提供消費者
    填寫之過戶登記單內，亦印妥「本人經審閱消費性用電服務
    契約、貴公司營業規則及電價表3日以上，願接受下列地址
    用電之權利與義務，並依其相關約定用電，請惠予過戶」文
    字（本院卷第85頁），此有前揭張生富填寫之系爭登記單及
    用電服務契約之空白契約書可參（本院卷第85頁、第209至2
    17頁）。足認系爭登記單及用電服務契約，均為定型化契約
    ，而系爭登記單及用電服務契約所引用之系爭營業規則、電
    價表，均為定型化契約條款。依此，上訴人與消費者成立供
    電契約時，既立於私法主體地位從事私經濟行為而與消費者
    訂立私法契約，其間權利義務關係，應依雙方意思表示合致
    之內容為斷；倘其所擬定型化契約及定型化契約條款有違反
    消保法第11-1條第1項規定，未提供消費者合理審閱期間，
    且未經雙方意思表示合致同意作為契約之一部者，即難認台
    電公司單方制訂之系爭營業規則得以拘束契約雙方當事人，
    合先說明。
(二)上訴人依系爭營業規則第95條第2項、第96條、第97條及該
    規則之施行細則第139條、第145條規定請求張生富賠償損害
    云云，為無理由。
　⒈張生富與上訴人間有系爭供電契約存在，並以系爭電表提供
    電力予系爭房屋使用乙節，為兩造所不爭（本院卷第266頁
    ）；又張生富係於105年1月5日，向上訴人提出系爭登記單
    申辦系爭電表過戶並於當日辦理完成乙節，有系爭登記單可
    憑（本院卷第85頁），並經上訴人於本院準備程序期日自認
    ：「（問：本件張生富辦理過戶時，有無讓張生富審閱營業
    規則三天後予以過戶，還是當天就辦理過戶？）張生富拿過
    戶登記單來申請過戶，我們就收件了。」，核與張生富所陳
    ：當天就辦理完成等語相符（本院卷第268頁）。參佐上訴
    人亦陳明：本件是過戶，自然人可以辦理過戶，至於新設用
    電戶，一般自然人無法自行辦理，都要委託專業的廠商來辦
    理等語（本院卷第268頁），可知自然人於申辦既有電表過
    戶時，上訴人僅提供系爭登記單予該申請人填寫，而未另行
    簽署用電服務契約甚明。
　⒉系爭登記單及所引用之系爭營業規則既為定型化契約條款，
    業如前述；又上訴人於本院自陳：上證1（即系爭登記單）
    是兩造間的供電契約，損害賠償責任是依違規用電處理規則
    、系爭營業規則及該規則施行細則之相關條文，上證1有記
    載雙方的供電契約上網都可以查到等語（本院卷第122頁）
    ，足認台電公司係將用電服務契約、系爭營業規則及電價表
    均上傳至公司網頁內，不會當場提供申請過戶電表之消費者
    閱覽，而需由消費者自行上網查閱方知其內容為何。惟依上
    訴人所提其他證據，尚不足證明在其核准系爭電表過戶而與
    張生富成立系爭供電契約之前，已有當場提供系爭營業規則
    予張生富閱覽或張生富業經上網查悉系爭營業規則並予閱覽
    完畢情事，復無從證明張生富有因了解前開營業規則條文而
    放棄審閱權利乙情，則上訴人於系爭登記單上所印關於張生
    富已審閱前開規定3日以上，願接受該地址用電之權利與義
    務，並依其相關約定用電等記載，顯與事實不符，本院尚不
    得據此推認張生富係經審閱系爭營業規則後，始同意與上訴
    人締結系爭供電契約之事實。則張生富抗辯：上訴人職員於
    受理系爭登記單之際，未實際提供用電服務契約、系爭營業
    規則予其審閱契約3日以上，即辦理過戶完成，其未行使契
    約審閱權，不知道系爭營業規則第95條至第97條規定之內容
    等語，應係實情。
　⒊依前開說明，上訴人提供系爭登記單與張生富締約之際，其
    所使用系爭營業規則既為定型化契約條款，並經上訴人引為
    系爭登記單之一部內容，則其與張生富締約之前，未提供3
    日以上合理期間予張生富審閱系爭營業規則第95條至第97條
    規定，顯然違反消保法第11-1條第1項；張生富既已陳明其
    不同意前開定型化契約條款構成契約之內容等語在卷（本院
    卷第313頁），依消保法第11-1條第3項規定，前開規則第95
    條至第97條即不構成系爭供電契約之內容，上訴人不得就其
    因李瑞龍竊電行為所生之損害，主張依前開規定請求張生富
    賠償損害。至系爭營業規則施行法第139條、第145條僅為上
    訴人內部憑以推算應追償電費之規定，其依系爭營業規則第
    95條第2項、第96條及第97條規定所為之請求，既無理由，
    已如前述，其據此主張依前開施行法規定計算應向張生富追
    償之電費云云，亦無可取。　　　　
(三)上訴人依系爭供電契約、電業法第56條、違規用電處理規則
    第6條規定，向張生富追償損害云云，為無理由。
　⒈按損害賠償之債，以有損害之發生及有責任原因之事實，並
    二者之間有相當因果關係為成立要件。故原告所主張損害賠
    償之債，如不合於此項成立要件者，即難謂有損害賠償請求
    權存在。所謂相當因果關係，係指無此事實，雖不必然不生
    此結果，但有此事實，按諸一般情形，通常均可能發生此結
    果者而言。又電業法第50條規定：「公用售電業應擬訂營業
    規章，報經電業管制機關核定後公告實施；修正時亦同。售
    電予用戶之再生能源發電業及再生能源售電業訂定之營業規
    章，應於訂定後三十日內送電業管制機關備查；修正時亦同
    。」，另同法第56條規定：「再生能源發電業及售電業對於
    違規用電情事，得依其所裝置之用電設備、用電種類及其瓦
    特數或馬力數，按電業之供電時間及電價計算損害，向違規
    用電者請求賠償；其最高賠償額，以1年之電費為限。前項
    違規用電之查報、認定、賠償基準及其處理等事項之規則，
    由電業管制機關定之。」，明定再生能源發電業及售電業得
    依法向違規用電者請求賠償損害，自與違規用電者係用戶或
    非用戶無涉，修正條文亦不再使用「用戶或非用戶」用語，
    則經濟部依電業法第56條第2項授權所制定之違規用電處理
    規則第6條，仍規定「用戶或非用戶因違規用電所致短收電
    費之追償…」，不僅與母法規定有間，且其僅為行政命令位
    階，本院依調查證據之結果，適用法律，獨立審判，自不受
    該行政命令內容之拘束。
　⒉查本件竊電行為人為李瑞龍乙節，為上訴人與張生富所不爭
    執（本院卷第266頁）；又張生富出租系爭房屋予李瑞龍使
    用之行為，通常不會發生李瑞龍以系爭私線連接屋外之外線
    接戶點電源處再拉進屋內使用而予竊電之結果，故上訴人所
    受短收電費損害之結果，乃偶然因李瑞龍竊電之犯罪行為所
    致，與張生富出租房屋給李瑞龍之行為間，應無任何相當因
    果關係。此外，上訴人所提其他證據尚無從證明張生富亦為
    違約用電之人，則其因李瑞龍竊電所致之損害，自不得遽依
    電業法第56條規定請求張生富賠償。準此，上訴人變更之訴
    依系爭供電契約關係、電業法第56條、違規用電處理規則第
    6條規定，主張由張生富負違規用電之賠償責任，並據此請
    求張生富應給付其610萬7878元本息，並應負不真正連帶賠
    償義務云云，應無可取。
七、綜上所述，上訴人原訴依民法第184條第2項規定，請求李瑞
    龍應再給付其336萬5180元，及自108年9月22日起至清償日
    止，按週年利率5％計算之利息，核屬正當，應予准許。原審
    就此部分為上訴人敗訴之判決，並駁回其假執行之聲請，容
    有不當，上訴意旨指摘原判決此部分不當，求予廢棄改判，
    為有理由，應由本院於廢棄後改判如主文第2 項所示。又關
    於上訴人請求李瑞龍再給付部分，係本於李瑞龍認諾而為判
    決，依民事訴訟法第463條、第389條第1項第1款規定，應由
    本院依職權宣告假執行。至於上訴人變更之訴依系爭供電契
    約關係、電業法第56條、違規用電處理規則第6條、系爭營
    業規則第95條第2項、第96條、第97條及該規則之施行細則
    第139條、第145條規定，求為命張生富應給付其610萬7878
    元，及自附民起訴狀繕本送達翌日起至清償日止，按週年利
    率5％計算之利息，並應負不真正連帶賠償義務部分，非屬正
    當，應予駁回。上訴人變更之訴既經本院駁回，其此部分假
    執行聲請即失所附麗，應併駁回。並依民事訴訟法第78條規
    定，為訴訟費用負擔之裁判。
八、兩造其餘之攻擊或防禦方法及所用之證據，經本院斟酌認均
    不足以影響本判決之結果，爰不予逐一論列，附此敘明。
九、據上論結，本件上訴為有理由，變更之訴為無理由，爰判決
    如主文。
中　　華　　民　　國　　110 　年　　1 　　月　　26　　日
              民事第八庭
                  審判長法  官  陳邦豪
                        法  官  湯美玉
                        法  官  胡芷瑜
正本係照原本作成。
如不服本判決，應於收受送達後20日內向本院提出上訴書狀，其
未表明上訴理由者，應於提出上訴後20日內向本院補提理由書狀
（均須按他造當事人之人數附繕本）上訴時應提出委任律師或具
有律師資格之人之委任狀；委任有律師資格者，另應附具律師資
格證書及釋明委任人與受任人有民事訴訟法第466 條之1第1項但
書或第2項（詳附註）所定關係之釋明文書影本。如委任律師提
起上訴者，應一併繳納上訴審裁判費。
中　　華　　民　　國　　110 　年　　1 　　月　　26　　日

　　　　　　　　　　　  書記官  莊智凱
附註：
民事訴訟法第466條之1（第1項、第2項）：
對於第二審判決上訴，上訴人應委任律師為訴訟代理人。但上訴
人或其法定代理人具有律師資格者，不在此限。
上訴人之配偶、三親等內之血親、二親等內之姻親，或上訴人為
法人、中央或地方機關時，其所屬專任人員具有律師資格並經法
院認為適當者，亦得為第三審訴訟代理人。